【裁判字號】    97,交易,274
【裁判日期】    970612
【裁判案由】    過失傷害
【裁判全文】
臺灣臺北地方法院刑事判決             97年度交易字第274號
    公  訴  人  臺灣臺北地方法院檢察署檢察官
    被      告  甲○○
上列被告因過失傷害案件，經檢察官提起公訴（97年度偵字第76
54號），被告就被訴事實為有罪之陳述，經本院告知簡式審判程
序意旨，並聽取公訴人及被告意見後，裁定進行簡式審判程序，
判決如下：
    主  文
甲○○因過失傷害人，處有期徒刑月，如易科罰金，以新臺幣
壹仟元折算壹日。
    事  實
一、甲○○於民國九十六年九月八日下午三時三十分許（起訴書
    誤載為「三時許」），騎乘車牌號碼Ｊ六Ａ─二三二號重型
    機車，沿臺北市○○區○○路由北往南（起訴書誤載「由南
    往北」）方向行駛，遇綠燈欲右轉松平路時，原應注意汽車
    行經行人穿越道時，須先讓行人優先通行，且駕駛人應注意
    車前狀況，隨時採取必要之安全措施，而依當時白天、路上
    無障礙等情形並無不能注意之情事，竟疏未注意及此，即以
    每小時四十公里之時速貿然右轉（起訴書誤載為「左轉」）
    ，適有行人乙○在綠燈時，沿臺北市○○路行人穿越道上由
    北往南方向行走，甲○○因閃避不及，致其前車頭右側撞及
    乙○，使乙○受有頭部外傷併顱內出血、頭皮撕裂傷之傷害
    。甲○○肇事後即留在現場，俟警方獲報隨即到現場處理，
    甲○○於前來處理之警員於未知犯人係何人之前，即當場承
    認其係肇事之人，自首進而接受裁判。
二、案經告訴人乙○訴由臺北市政府警察局信義分局報告臺灣臺
    北地方法院檢察署檢察官偵查起訴。
    理  由
壹、程序部分：
一、本件係經被告甲○○於本院審理時為有罪之陳述，而經本院
    裁定以簡式審判程序加以審理，則依據刑事訴訟法第二百七
    十三條之二、同法第一百五十九條第二項之規定，不適用傳
    聞法則有關限制證據能力之相關規定；並得依同法第三百十
    條之二準用同法第四百五十四條之規定，製作略式判決書，
    依法僅需記載犯罪事實、證據名稱及應適用之法條，並得以
    簡略方式為之，如認定之犯罪事實、證據及應適用之法條，
    與檢察官聲請簡易判決處刑書或起訴書之記載相同者，得引
    用之，合先敘明。
貳、實體部分：
一、上揭犯罪事實，業經被告甲○○於本院審理時坦承不諱，並
    當庭為認罪之表示（見本院卷九十七年五月二十九日審判筆
    錄），核與告訴代理人丙○○於警詢時指訴之情節相符，此
    外，復有臺北醫學大學附設醫院診斷證明書（乙種）一紙（
    業經蒞庭檢察官當庭更正證據名稱）、臺北醫學大學附設醫
    院檢送之臺北市政府消防局救護紀錄表及告訴人乙○病歷資
    料一份、臺北市政府警察局交通警察大隊交通事故初步分析
    研判表、道路交通事故現場圖、道路交通事故補充資料表各
    一紙、交通事故談話紀錄表二紙、道路交通事故調查報告表
    （一）、（二）、道路交通事故肇事人自首情形紀錄表各一
    紙、車損照片共七幀及交通事故黏貼紀錄表二紙附卷可稽。
    據上，堪認被告對本件交通事故之發生有過失，且與告訴人
    所受之前揭傷害，有相當因果關係。綜上，本件事證明確，
    被告過失傷害之犯行，洵堪認定，應依法論科。
二、核被告所為，係犯刑法第二百八十四條第一項前段過失傷害
    罪。而被告犯罪後，在有偵查犯罪職權之公務員未發覺犯人
    為何人之前，即向到場處理之臺北市政府警察局信義分局交
    通分隊警員坦承肇事情事，有上開自首情形紀錄表在卷可佐
    ，經核符合刑法第六十二條前段自首要件，爰依法減輕其刑
    。又被告駕車行經行人穿越道不依規定讓行人優先通行因而
    致人受傷，依法應負刑事責任，爰依道路交通管理處罰條例
    第八十六條第一項規定加重其刑至二分之一，並先加後減之
    。爰審酌被告無犯罪前科，此有臺灣高等法院被告前案紀錄
    表可查，其素行尚佳、其生活狀況、智識程度，告訴人所受
    傷害及復原程度，被告犯罪所生之危害，並考量被告與告訴
    人間，因對賠償金額之認知頗具差距，致未能達成民事上和
    解，惟被告已於本院審理時供承犯行，表示願以新臺幣十五
    萬元償還告訴人之損失，然迄尚未實際賠償告訴人，依此斟
    酌其犯罪後態度等一切情狀，量處如主文所示之刑，併諭知
    易科罰金之折算標準，以示儆懲。
據上論斷，應依刑事訴訟法第二百九十九條第一項前段、第二百
七十三條之一第一項，刑法第二百八十四條第一項前段、第六十
二條前段、第四十一條第一項前段，刑法施行法第一條之一，道
路交通管理處罰條例第八十六條第一項，判決如主文。
本案經檢察官張友寧到庭執行職務。
中    華    民    國     97    年     6    月    12    日
                       刑事第十六庭  法  官  徐千惠
上正本證明與原本無異。
如不服本判決，應於判決送達後10日內向本院提出上訴狀（應抄
附繕本）。告訴人或被害人如對於本判決不服者，應具備理由請
求檢察官上訴，其上訴期間之計算係以檢察官收受判決正本之日
期為準。
                                     書記官  翁禎謙
中    華    民    國     97    年     6    月    13    日
附錄本案論罪科刑法條：
中華民國刑法第284條
因過失傷害人者，處6月以下有期徒刑、拘役或5百元以下罰金，
致重傷者，處1年以下有期徒刑、拘役或5百元以下罰金。
從事業務之人，因業務上之過失傷害人者，處 1 年以下有期徒刑
、拘役或1 千元以下罰金，致重傷者，處3 年以下有期徒刑、拘
役或2 千元以下罰金。


司法院資訊處製作；財團法人民間司法改革基金會備份。
